臺灣屏東地方法院民事裁定
111年度聲字第78號
聲  請  人  張方齡  
代  理  人  廖宸和律師
相  對  人  胡昱豪  
上列當事人間聲請停止執行事件，本院裁定如下：
    主  文
聲請人供擔保新臺幣二十二萬四千元後，本院一一一年度司執字
第一五三三一號清償票款事件之強制執行程序，於本院一一一年
度補字第七○一號債務人異議之訴事件判決確定、和解或撤回起
訴前應予停止。
    理  由
一、聲請意旨略以：相對人持臺灣台北地方法院107年司執字第4
    8118號債權憑證為執行名義，聲請強制執行聲請人所有如附
    表所示8筆土地（下稱系爭土地），現經本院111年度司執字
    第15331號執行事件（下稱系爭執行事件）受理強制執行中
    ，惟聲請人已提起債務人異議之訴，爰依法聲請供擔保裁定
    停止執行等語。
二、按強制執行程序開始後，除法律另有規定外，不停止執行；
    有回復原狀之聲請，或提起再審或異議之訴，或對於和解為
    繼續審判之請求，或提起宣告調解無效之訴、撤銷調解之訴
    、或對於許可強制執行之裁定提起抗告時，法院因必要情形
    ，或依聲請定相當並確實擔保，得為停止強制執行之裁定，
    強制執行法第18條定有明文。次按法院裁定准許停止強制執
    行所定之擔保金，係備供債權人因停止執行所受損害之賠償
    ，其數額應依標的物停止執行後，債權人未能即時受償或利
    用該標的物所受之損害額，或其因另供擔保強制執行所受之
    損害額定之，非以標的物之價值或其債權額為依據（最高法
    院91年度台抗字第429號裁定意旨參照）。
三、經查，(一)系爭執行事件現尚未終結，預定於111年11月24
    日拍賣系爭土地，聲請人認其已向相對人還清欠款，雙方已
    無債權債務關係存在，故以相對人為被告，提起債務人異議
    之訴，現經本院以111年度補字第701號事件受理等情，業經
    調取上開執行、民事事件卷宗查閱無訛，是若聲請人前開訴
    訟勝訴確定，而仍由系爭執行事件繼續執行其財產，恐生不
    測之損害，而有停止執行之必要。(二)又揆諸前揭最高法院
    見解，本院酌定擔保金額時，應斟酌相對人未能即時受償所
    受之損害額定之，茲審酌相對人於系爭執行事件聲請執行之
    債權本金為新臺幣（下同）134萬4000元，則相對人因未能
    即時受償所受之損害額，應相當於134萬4000元延後受償之
    利息損害，且該數額為按年息百分之5計算之遲延利息。參
    以本案訴訟之標的價額未逾民事訴訟法第466條所定數額，
    屬不得上訴第三審之事件，是至二審終結其期間推定為3年4
    個月（見各級法院辦案期限實施要點第二條規定民事通常程
    序第一、二審審判案件期限分別為1年4個月、2年），本院
    綜合上情，認為相對人因未能即時受償預計所受之損害約為
    224,000元（算式：0000000×5%÷12×40＝224000），爰依此酌
    定聲請人所應供之擔保金額為224,000元為適當。
四、依強制執行法第18條第2項，裁定如主文。
中　　華　　民　　國　　111 　年　　11　　月　　22　　日
                  民事第三庭    法　官　楊境碩
正本係照原本作成。
如不服本裁定應於送達後10日內向本院提出抗告狀，並繳納抗告
費新臺幣1,000元。　　　　　　　　　
中　　華　　民　　國　　111 　年　　11　　月　　22　　日
                                書記官　洪敏芳
　　　　　　　　　　　　　　　　
土地附表：
編號 土地坐落 權利範圍 1 屏東縣○○鎮○○○段○○○○○段00000地號 1/14 2 屏東縣○○鎮○○○段○○○○○段00000地號 1/14 3 屏東縣○○鎮○○○段○○○○○段00000地號 1/14 4 屏東縣○○鎮○○○段○○○○○段00000地號 1/7 5 屏東縣○○鎮○○○段○○○○○段00000地號 1/7 6 屏東縣○○鎮○○○段○○○○○段00000地號 1/7 7 屏東縣○○鎮○○○段○○○○○段00000地號 1/7 8 屏東縣○○鎮○○○段○○○○○段000地號 1/7